臺灣高等法院臺中分院刑事判決　　　　　　　　　　九十三年度上易字第九八七號
　　上　訴　人
　　即　被　告　丙○○
　　上　訴　人
　　即　被　告　丁○○
右上訴人等因竊盜案件，不服臺灣彰化地方法院九十三年度易字第三九一號中華民國
九十三年六月三十日第一審判決（起訴案號：臺灣彰化地方法院檢察署九十三年度偵
字第二四九○號），提起上訴，本院判決如左：
      主  文
上訴駁回。
      事  實
一、丙○○曾於民國八十八年間因竊盜案件，經臺灣臺中地方法院以八十八年度易字
    二一七八號判處有期徒刑二年六月，上訴本院後撤回上訴，而於八十九年三月二
    日確定；又於八十九年間因妨害自由案件，經本院以八十九年度上訴字第一六八
    七號判決有期徒刑七月，於八十九年十二月十八日確定；二案經本院以九十年度
    聲字第八二三號裁定，定其應執行之刑為有期徒刑二年十月；入監執行後經假釋
    出監，至九十一年四月十四假釋付保護管束期滿未經撤銷假釋而視為執行完畢。
    而丁○○曾於九十年間，因竊盜案件經原審法院判處有期徒刑八月確定；復於同
    年間因毒品案件，經原審法院以九十年度訴字第三九一號判決判處有期徒刑六月
    及四月；嗣經原審法院以九十一年度聲字第一○六一號裁定定其應執行之刑為有
    期徒刑一年四月確定；再因毒品案件，經原審法院以九十年度訴字第一０七二號
    判處有期徒刑十一月及有期徒刑九月，應執行有期徒刑一年七月確定；經接續執
    行後於九十二年九月九日假釋付保護管束出獄，應至九十三年十一月三日始假釋
    期滿。詎丙○○、丁○○二人均仍不知悔改，復共同基於意圖為自己不法所有之
    犯意聯絡，於民國九十三年三月二十四日十六時三十分許，由丁○○駕駛車牌號
    碼ＢＱ—七五八五號自小客貨車，搭載丙○○至彰化縣埔鹽鄉○○村○○路○段
    十六號「世外桃源ＫＴＶ」之停車場後下車，二人趁「世外桃源ＫＴＶ」業已歇
    業無人看顧之際，均徒手自該ＫＴＶ後門旁屬於安全設備之窗戶（業已開啟）爬
    入與ＫＴＶ相連之儲藏室內，並已將攝影機螢幕六台竊取搬運至該儲藏室之窗戶
    外、將電腦一台搬至儲藏室靠近窗戶處，而共同竊取攝影機螢幕六台、電腦一台
    得手後，又接續於同日十七時許，由丙○○將渠等竊取得手之電視機一台搬運至
    儲藏室靠近窗戶處之際，適為彰化縣警察局溪湖分局員警巡邏至該處而當場查獲
    上情。
二、案經彰化縣警察局溪湖分局員警報請臺灣彰化地方法院檢察署檢察官偵查起訴。
      理  由
一、訊據上訴人即被告丁○○否認有何竊盜之犯行，辯稱：係丙○○叫伊開車載他去
    找朋友，途中經過世外桃源ＫＴＶ，施叫伊讓他下車，伊就將車停在ＫＴＶ之停
    車場內，過了二、三分鐘，伊叫施皆沒有回應，伊才由ＫＴＶ後門旁邊之窗戶進
    入ＫＴＶ去上廁所，後來聽到施與他人說話，覺得有異，才躲到ＫＴＶ天花板之
    隔層上，並不知丙○○要到ＫＴＶ去作何事云云。另上訴人即被告丙○○經合法
    傳喚未於審理期日到庭，據其前於本院準備程序所為之答辯，亦否認有竊盜之犯
    行，辯稱：伊當時進去世外桃源ＫＴＶ是想看看有什麼東西可以偷，但還未偷到
    手就被警察發現云云。惟查：右揭事實，業據被害人乙○○於警詢中指述綦詳，
    核與證人羅文頂於原審審理中之證述相符，復有現場照片六張、贓物認領保管收
    據及現場圖各一紙在卷可稽。且查：
  (一)就被告丙○○之部分：
    依經警繪製之現場圖所示，為警查獲當時，攝影機螢幕六台係置至ＫＴＶ後門旁
    之窗戶外擺放，電腦及電視機各一台則位於與ＫＴＶ相連之儲藏室內靠近ＫＴＶ
    後門旁之窗戶處，有附於警卷之現場圖一紙可參。且證人即當場查獲之員警即彰
    化縣警察局溪湖派出所所長羅文頂於原審審理時證稱：「（世外桃源的電視機、
    螢幕、電腦原來放置在ＫＴＶ的何處？）警卷內所附之現場圖，是我查獲當時物
    品放置的位置，原來這些物品都是放置包廂內」等語。衡情，攝影機螢幕、電腦
    及電視均為ＫＴＶ內所需用之物品，而為警查獲當時，攝影機螢幕六台業已置至
    ＫＴＶ後門旁之窗戶外擺放，電腦及電視機各一台則位於與ＫＴＶ相連之儲藏室
    內靠近ＫＴＶ後門旁之窗戶處，而被告丙○○則正手持上開電視機一台，顯見上
    開物品均已遭人搬移；又被告二人均自承渠等均由ＫＴＶ後門旁之窗戶躍入儲藏
    室，參以被告二人進出儲藏室之位置及該等物品為警查獲時所放置之位置以觀，
    應認上開攝影機螢幕六台、電腦及電視機各一台均為被告二人所搬移無疑。被告
    丙○○於原審辯稱：伊僅有搬動電視機一台，攝影機螢幕六台及電腦一台均非伊
    所搬動，為警查獲時攝影機螢幕及電腦即在該處云云，於本院準備程序更全然否
    認竊盜犯行，均係事後卸責之詞，應無足採。
  (二)就被告丁○○之部分：
    (1)被告丙○○於警詢中供承：「（有無共犯？駕何交通工具？）我是約丁○○共
      同前往。是由丁○○駕ＢＱ—七二八五號客貨兩用車載我一同前往作案地點‧
      ‧‧」等語；而被告丁○○於警詢中亦供稱：「丙○○打電話問我有無車輛幫
      他載運物品，我說我借車子幫你載」、「是我駕駛停放於世外桃源ＫＴＶ停車
      場準備載運電視機、電腦及攝影螢幕等物品，車主是施王月蓮，他不知道我要
      幹什麼只知道我要用來載運物品」、「（警方於儲藏室內查獲之電視機及電腦
      各一台，及在儲藏室外面查獲攝影機螢幕六台是否為你所竊取或搬運之物？）
      不是我所搬運或竊取，我只負責將物品載運離開」等語；其於原審準備程序時
      復供稱：「我是因為施打電話給我，叫我到現場，要我開車到那裡，要我在外
      面等他‧‧‧」等語。衡諸被告二人前揭供詞，被告二人既均於警詢供承係被
      告丙○○叫被告丁○○開車載其去載運物品，且上開客貨車並非丁○○所有，
      而係丙○○拜託丁○○開車載其前往載運物品後，丁○○始向施王月蓮所商借
      ，且被告二人復不爭執其等於警詢中供詞之證據能力，足見於九十三年三月二
      十四日十六時三十分許，由丁○○駕駛車牌號碼ＢＱ—七五八五號自小客貨車
      ，搭載丙○○至彰化縣埔鹽鄉○○村○○路○段十六號「世外桃源ＫＴＶ」之
      停車場時，被告丁○○即知被告丙○○係前往載運物品無誤，況如丁○○不知
      丙○○欲搬運物品，何以不商借較為普及之一般自小客車即可？足見被告丁○○嗣於原審及本院審理時翻異前詞供稱：被告丙○○本來叫我載他去朋友家，
      但是到ＫＴＶ後丙○○就下車云云，顯係事後飾卸之詞，應無足採。
    (2)被害人即世外桃源ＫＴＶ負責人乙○○於警詢中指稱：世外桃源ＫＴＶ現停止
      營業中無人看管等語，而於警查獲現場之世外桃源ＫＴＶ鐵門深鎖，有現場照
      片附於警卷可參，被告丁○○於原審審理中復供稱：「（二人認識多久？）我
      們是住同庄的，從國小就認識了」等語；而被告丙○○於原審審理中供稱做過
      冷氣安裝及中古冷氣買賣，塑膠射出模具及家具木工學徒等工作等語。被告丁○○既然明知被告丙○○叫丁○○載其去載運物品，已如前述，而被告丙○○
      又從未在ＫＴＶ任職；且該世外桃源ＫＴＶ之鐵門深鎖，一見即知其並未營業
      甚明，則被告丁○○豈有對於被告丙○○進入該ＫＴＶ內搬運物品而無懷疑之
      理？
    (3)況證人羅文頂於原審審理時證稱：「（請敘述案發經過？）當天在六點三十分
      回分局開會，開完會經過埔鹽鄉○○路世外桃源ＫＴＶ，看到壹台紅色廂型車
      ，正停放在該ＫＴＶ停車場，因該ＫＴＶ已經歇業一年多，平時不可能有車停
      在裡面，所以我懷疑是小偷的車輛，於是便進入查看，如果是正常人應會從正
      門進入，但是我繞道後門查看，後門是鎖著的，但是後門旁邊的窗戶已被打開
      ，我在旁觀察時，剛好看到丙○○抱著壹台電視機從裡面往窗口方向前進，當
      時外面已經放著六台攝影機螢幕，丁○○看到我就往裡面躲藏，我就請同仁支
      援，結果發現丁○○躲在天花板的格層上面，我們就將被告二人請回派出所說
      明‧‧‧」、「（被告丁○○看到你的反應如何？）被告丁○○看到我後就立
      刻跑進去，我與被告丙○○叫他出來，叫了十幾分鐘，他都不出來，我才請警
      網支援」、「（事後查獲被告丁○○他的反應是否很驚慌？）是，他向我表示
      因他還在假釋中」、「（後來是在何處的天花板找到被告丁○○？）後來是在
      ＫＴＶ的正廳附近找到蔡，不是在廁所的天花板找到他。」、「（從窗口是否
      看到被告二個人同時都在儲藏室裡面？）是。」、「（當時是否有穿制服？）
      有」等語。由證人羅文頂之證詞可知，當時其發覺被告二人均同時在ＫＴＶ之
      儲藏室內，被告丙○○正在搬運電視機一台，而被告丁○○發現羅文頂後即向
      內逃跑，且經證人羅文頂及被告丙○○叫其出來，其均未出現，嗣後是在ＫＴ
      Ｖ內之天花板找到被告丁○○。被告丁○○既同與被告丙○○在儲藏室內，並
      眼見被告丙○○正在搬運電視機，其辯稱不知丙○○進入ＫＴＶ做何事云云，
      自無足採。況如被告丁○○不知其等係為竊盜之犯行，何以眼見穿著制服之警
      員，即入內逃跑，並躲藏於ＫＴＶ之天花板夾層內？雖被告丁○○於原審審理
      時復辯稱：「當時我在儲藏室沒有看到證人，當時我在停車場叫丙○○沒有回
      答，我才進去ＫＴＶ的廁所上廁所，聽到丙○○在與人對話，有聽到有人跟丙○○說何人叫你搬東西，丙○○表示有人叫我搬東西去修理，我聽到覺得很奇
      怪，因我有前科，所以我就從廁所走出去，躲在天花板的格層上面，後來警察
      就找到我了。」等語，惟該世外桃源ＫＴＶ對面即有加油站，ＫＴＶ當時沒有
      營業所有有點暗，如果地形不熟不好找廁所之情，業據證人羅文頂證述屬實，
      如被告丁○○確實係要上廁所，何以不選擇對面加油站，而需進入未營業之Ｋ
      ＴＶ內摸索廁所之位置？又被告丁○○業已供承於廁所內有聽到被告丙○○與
      證人之對話，足見於ＫＴＶ內應可聽聞儲藏室內之談話，何以於被告丙○○及
      證人羅文頂叫其出來，其並未出現，反而又入內躲藏至ＫＴＶ天花板之夾層內
      ？益見被告丁○○辯稱其不知被告丙○○進入ＫＴＶ做何事云云，實與常情相
      違，應無足採。
  (三)綜上，本件事證明確，被告二人上開辯解洵無足採，其等共同踰越安全設備竊盜
    之犯行應堪認定，自應依法論科。
二、按窗戶係建築物上具有防閑作用之設備，屬建築物之安全設備，是被告二人踰越
    窗戶而進入世外桃源ＫＴＶ竊盜之行為，均係犯刑法第三百二十一條第一項第二
    款之踰越（原判決記載為逾越係誤繕，應予更正）安全設備竊盜罪。被告二人就
    上開犯行，有犯意之聯絡及行為之分擔，皆為共同正犯。按刑法上竊盜罪既遂未
    遂區分之標準，係採權力支配說，即行為人將竊盜之客體，移入一己實力支配之
    下者為既遂，若著手於竊盜，而尚未脫離他人之持有，或未移入一己實力支配之
    下者，則為未遂（最高法院八十四年度台上字第二二五六號判決可資參照）。查
    ，被告二人行竊「世外桃源ＫＴＶ」內被害人乙○○所有之電視機一台、電腦一
    台及攝影機螢幕六台，原本均係置放於ＫＴＶ內，業據證人即查獲員警羅文頂所
    長於原審審理中證述屬實，惟被告二人為警查獲時，攝影機螢幕六台業已搬運至
    ＫＴＶ後門旁之窗戶外擺放，電腦及電視機各一台均已搬運至與ＫＴＶ相連之儲
    藏室內，且當時被告丙○○手中正係於搬運該電視機之際，顯見該等財物均已置
    於被告等人實力支配之下，應屬既遂，公訴人認此部分之犯行為未遂，應有未洽
    ，併此敘明。被告丙○○曾於八十八年間因竊盜案件，經臺灣臺中地方法院以八
    十八年度易字二一七八號判處有期徒刑二年六月，上訴本院後撤回上訴，而於八
    十九年三月二日確定；又於八十九年間因妨害自由案件，經本院以八十九年度上
    訴字第一六八七號判決有期徒刑七月，於八十九年十二月十八日確定；二案經本
   院以九十年度聲字第八二三號裁定，定其應執行之刑為有期徒刑二年十月；入監
    執行後經假釋出監，至九十一年四月十四假釋付保護管束期滿未經撤銷假釋而視
    為執行完畢之事實，有台灣高等法院被告全國前案紀錄表在卷可按。被告丙○○
    於刑之執行完畢後五年以內再犯本件有期徒刑以上之刑之罪，為累犯，應依法加
    重其刑。
三、原審因而認被告二人犯罪事證明確，適用刑法第二十八條、第三百二十一條第一
    項第二款、第四十七條之規定，並審酌被告丙○○曾於八十八年間因竊盜案件被
    判處有期徒刑二年六月，甫於九十一年四月十四日執行完畢，而被告丁○○於九
    十年間亦因連續攜帶兇器竊盜案件經該院判處有期徒刑八月，現仍於假釋期間中
    ，詎二人仍不知悔改，再犯本件踰越安全設備竊盜罪，而其所竊得之財物，據被
    害人乙○○表示共計新台幣五萬元，價值非輕，且渠等犯後復矢口否認犯行，且
    飾詞狡辯，態度非佳，及被告之素行、犯罪之情狀、犯後態度等一切情狀，分別
    量處被告丙○○有期徒刑一年、被告丁○○有期徒刑十月。核原判決認事用法均
    無違誤，量刑亦稱妥適，被告二人上訴意旨仍執陳詞否認犯罪，指摘原判決不當
    ，為無理由，自應駁回。
四、被告丙○○經本院合法傳喚，無正當之理由不到庭，爰不待其陳述，逕行判決。
據上論結，應依刑事訴訟法第三百七十一條、第三百六十八條，判決如主文。
本案經檢察官甲○○到庭執行職務。
中      華      民      國      九十三      年    九      月    三十    日
                                   臺灣高等法院臺中分院刑事第四庭
                                         審判長法  官  洪  耀  宗
                                               法  官  劉  登  俊
                                               法  官  江  德  千
右正本證明與原本無異。
不得上訴。
                                               書記官  吳  麗  琴
中     華     民     國     九十三     年      十      月      一       日
【附錄論罪科刑法條】
刑法第三百二十一條第一項第二款：
犯竊盜罪而有左列情形之一者，處六月以上五年以下有期徒刑：
二、毀越門扇、牆垣或其他安全設備而犯之者。
                                                                        Ｆ
